臺灣臺北地方法院民事判決　　　　　　　100年度簡上字第389號
上　訴　人　牛尚文
被　上訴人　富邦資產管理股份有限公司
法定代理人　陳紹興
訴訟代理人　王尹玫
上列當事人間請求債務人異議之訴事件，上訴人對於民國100年8
月2日本院台北簡易庭100年度北簡字第3089號第一審判決提起上
訴，本院判決如下：
    主  文
上訴駁回。
第二審訴訟費用新台幣壹仟伍佰元由上訴人負擔。
    事實及理由
一、上訴意旨略以：上訴人積欠台灣美國運通國際股份有限公司
    （下稱美國運通公司）銀行卡債，截至民國94年5月15日止
    ，只欠美國運通公司新台幣（下同）2萬元，怎麼可能達到
    67,501元，這是美國運通公司自圓其說，並非事實。且一般
    債務之催討，都是利用電話或信函先連絡，然於94年5月15
    日後，上訴人均未收到任何催討欠款之訊息，顯見美國運通
    公司催討程序有不對之處，且登報將債權移轉他人，對上訴
    人毫無保障，爰提起上訴，並聲明：原判決廢棄，本院100
    年度司執字第16542號強制執行事件之強制執行程序應予撤
    銷。
二、被上訴人則聲明：駁回上訴人之上訴。
三、按原告之訴，依其所訴之事實，在法律上顯無理由者，法院
    得不經言詞辯論，逕以判決駁回之，民事訴訟法第249條第2
    項定有明文，此項規定，依同法第436條之1第3項、第463條
    之規定，於簡易訴訟之第二審程序亦準用之。又所謂原告之
    訴，依其所訴之事實，在法律上顯無理由者，係指依原告於
    訴狀內記載之事實觀之，在法律上顯然不能獲得勝訴之判決
    者而言，此有最高法院62年台上字第845號判例意旨可參。
    次按執行名義成立後，如有消滅或妨礙債權人請求之事由發
    生，債務人得於強制執行程序終結前，向執行法院對債權人
    提起異議之訴。如以裁判為執行名義時，其為異議原因之事
    實發生在前訴訟言詞辯論終結後者，亦得主張之；執行名義
    無確定判決同一之效力者，於執行名義成立前，如有債權不
    成立或消滅或妨礙債權人請求之事由發生，債務人亦得於強
    制執行程序終結前提起異議之訴，強制執行法第14條第1項
    、第2項定有明文。
四、經查，本件被上訴人聲請本院於99年2月4日核發99年度司促
    字第2944號支付命令，於99年3月15日確定，並於100年2月
    24日持該支付命令聲請本院民事執行處強制執行，有本院依
    職權調閱之99年度司促字第2944號支付命令卷宗、100年度
    司執字第16542號執行卷宗可憑。本院民事執行處於100年3
    月1日及3月10日先後以北院木100司執戊字第16542號執行（
    扣押）命令及北院木100司執戊字第16542號執行（移轉）命
    令，將債務人即上訴人對第三人僑樂公寓大廈管理維護股份
    有限公司三分之一之薪資債權，在67,501元範圍內，移轉於
    債權人即被上訴人，而前揭執行（扣押）命令及執行（移轉
    ）命令於100年3月4日及同年3月17日分別送達第三人僑樂公
    寓大廈管理維護股份有限公司等情，業經本院依職權調卷核
    閱無訛。該移轉命令既已合法送達於第三人而生效，則該強
    制執行程序即已終結，揆諸上揭法律規定與說明，債務人已
    不得提起異議之訴。是本件上訴人提起本件訴訟，依其所訴
    之事實，在法律上顯無理由，原審乃不經言詞辯論程序，逕
    以判決駁回之，核無不合，上訴論旨猶執前詞，指摘原判決
    不當，求予廢棄改判，亦顯無理由，本院逕以判決駁回其上
    訴。
五、訴訟費用負擔之依據：本件上訴裁判費為1,500元，應由上
    訴人負擔，爰確定如主文第2項所載。
六、據上論結，本件上訴顯無理由，爰不經言詞辯論，逕依民事
    訴訟法第436之1第3項、第463條、第249條第2項、第78條，
    判決如主文。
中    華    民    國   100    年    11    月    15    日
                  民事第二庭審判長  法  官  李英豪
                                    法  官  趙子榮
                                    法  官  林欣苑
以上正本係照原本作成。
本判決不得上訴。
中    華    民    國   100    年    11    月    15    日
                                    書記官  詹雪娥